Inventaris van het archief van de Centrale Raad van Beroep, 1903-1939 (1946)
Nationaal Archief, Den Haag
- Periode 1930-1939, II.
  - Bijzonder deel, B.
    - Getekende uitspraken op uitspraakdatum geordend, 3.
      - Ouderdomswet, 1059 - 1077, 1938 februari 10 - 1940 april 4; 281
      - Pensioenwetten; periode en uitspraaknummer., 1932-1940; 282-284
        - 1932 januari 12 - 1934, december 31, 1388 - 1768., 282
        - 1935 januari 8 - 1937, december 31, 1769 - 2101., 283
        - 1938 januari 4 - 1940, december 31, 2102 - 2361., 284
    - Registers uitspraken van de Raden van Beroep, 4.
      (a quo registers)
      - Ongevallenwet, uitspraaknummer 56535 - uitspraaknummer 96900, 1930, februari 11- 1941, januari 2; 285; 1 doos
      - Land- en tuinbouwongevallenwet, uitspraaknummer 1 - uitspraaknummer 1441*, Invaliditeitswet, uitspraaknummer 13190 - uitspraaknummer 25510; Ziektewet, uitspraaknummer 1043 - uitspraaknummer 12214,; Ambtenarenwet, uitspraaknummer 1 - uitspraaknummer 453*,; Militaire Ambtenarenwet, uitspraaknummer 1 - uitspraaknummer 122,; 1930, december 30-1941, september 15; 1933, januari 31-1942, augustus 13; 1931, december 30-1946, maart 12; 1933, juli 17-1939, december 21; 1931, oktober 16-1943, februari 1; 286
        Openbaarheid beperkt tot 01-01-2027
    - Kaartsysteem geordend op naam van eiser, 5.
      - A t/m Z, 287-307
        - Aa: van der -; t/m Bekkenkamp., 287
        - Bekker t/m Borsten., 288
        - Bordewijk t/m Burry., 289
        - Bus t/m Doesschot., 290
        - Doggen t/m d'Espinoza., 291
        - Esschoten. van -; t/m Gool. van -;., 292
        - Goor. van -; t/m Heesbeen., 293
        - Heesch. van -; t/m Horssen., 294
        - Horst t/m Kalkeren., 295
        - Kalkhuis t/m Kool., 296
        - Koolaard t/m Lee. van der -;., 297
        - Leede. van -; t/m Meer. van der -;., 298
        - Meerburg t/m Oostdijk., 299
        - Oosten. van -; t/m Prenzler., 300
        - Pressen t/m Rutrecht., 301
        - Rutten t/m Smit., 302
        - Smit. de -; t/m Strasser., 303
        - Straten t/m Vegt. van der -;., 304
        - Vegte. van der -; t/m Vogel. de -;., 305
        - Vogelenzang t/m Wey., 306
        - Wey. van -; t/m Zoetmulder., 307